【裁判字號】    91,交聲,1584
【裁判日期】    920128
【裁判案由】    違反道路交通管理處罰條例聲明異議
【裁判全文】
臺灣臺北地方法院交通事件裁定                  九十一年度交聲字第一五八四號
    異  議  人
    即受處分人  甲○○  男  四.
右列異議人即受處分人因違反道路交通管理處罰條例案件，對於台北市交通事件裁決
所中華民國九十一年十月二十二日所為之處分（北市裁三字第駕裁二二－一Ａ000
0000號、北市裁三字第車裁二二－一Ａ0000000號、北市裁三字第車裁二
二－一Ａ0000000號）聲明異議，本院裁定如左：
    主  文
異議均駁回。
    理  由
一、按行人穿越道不得臨時停車，禁止臨時停車處所不得停車，道路交通安全規則第
    一百十一條第一項第一款及第一百十二條第一項第一款分別定有明文；又汽車駕
    駛人在禁止臨時停車處所停車者，處新台幣（下同）六百元以上一千二百元以下
    罰鍰，道路交通管理處罰條例第五十六條第一項第一款亦定有明文。
二、本件受處分人即異議人甲○○於民國九十一年七月三十一日上午九時十分、九十
    一年八月一日上午八時三十分及同日上午十一時，將其所有ＤＦ－六五七三號自
    小客車，停放在臺北市○○街三九四巷人行穿越道處，舉發單位台北市停車管理
    處分別於九十一年八月七日、八月八日、八月八日製單舉發受處分人「在行人穿
    越道停車」，受處分人嗣於應到案日期前向原處分機關台北市交通事件裁決所陳
    述不服舉發，經原處分機關函請舉發單位查處，仍認定受處分人有前開違規行為
    ，乃於九十一年十月二十二日，依據道路交通管理處罰條例第五十六條第一項第
    一款之規定，就上開三次違規行為，各裁處受處分人罰鍰九百元。
三、訊據受處分人甲○○辯稱：這個斑馬線存在的時間只有一個星期，我認為設置不
    當云云。惟查，受處分人上開三次違規行為，均有舉發單位人員拍攝之相片影本
    各一張附卷可稽；參諸受處分人停車時有看見行人穿越道之事實，業據其陳述明
    確，而現場之行人穿越道線，確係由台北市交通管制工程處於九十一年七月二十
    四日所劃設列管之交通標線一節，亦有台北市交通管制工程處函影本一件在卷足
    稽，受處分人以該人行穿越道設置不當云云置辯，自不足採。本件事證已臻明確
    ，受處分人之違規行為堪以認定。
四、綜上所述，受處分人確有在前揭時地將其所駕駛上開車號自用小客車，停放在禁
    止臨時停車之行人穿越道之違規行為，所辯該行人穿越道設置不當云云，核亦屬
    卸責之詞，洵無足採。從而原處分機關依道路交通管理處罰條例第五十六條第一
    項第一款及違反道路交通管理事件統一裁罰基準表之規定，對於受處分人上開三
    次違規行為，各處罰鍰九百元，自無違誤。受處分人之異議為無理由，均應予駁
    回。
據上論斷，應依道路交通案件處理辦法第十九條，裁定如主文。
中      華      民      國    九十二    年      一    月      二十八    日
    臺灣臺北地方法院刑事第二庭
                                              法  官  楊  代  華
右正本證明與原本無異
如不服本裁定應於送達後五日內向本院提出抗告狀
                                              書記官  廖  純  瑜
中      華      民      國    九十二    年      一    月      三十      日


司法院資訊處製作；財團法人民間司法改革基金會備份。
